臺灣桃園地方法院民事裁定　　　　　100年度消債更字第100號
聲　請　人
即　債務人　陳思華
上列聲請人因消費者債務清理事件聲請更生，本院裁定如下：
    主  文
債務人陳思華自中華民國一百年八月二十九日下午五時起開始更
生程序。
命司法事務官進行本件更生程序。
聲請人其餘聲請駁回。
    理  由
一、按法院開始更生程序之裁定，應載明其年、月、日、時，並
    即時發生效力；次按法院裁定開始更生或清算程序後，得命
    司法事務官，進行更生或清算程序，必要時，得選任律師、
    會計師或其他適當之自然人或法人一人為監督人或管理人，
    消費者債務清理條例第45條第1 項及第16條第1 項分別定有
    明文。
二、本件聲請意旨略以：聲請人於民國100 年7 月間曾以書面向
    最大債權銀行匯豐（台灣）商業銀行申請協商債務清償方案
    ，該公司所提供之還款方案係「120 期、10％利率、每月清
    償新臺幣（下同）15,582元」；惟因聲請人每月平均薪資約
    為33,000元，如扣除良京實業股份有限公司（下稱良京公司
    ）因未納入前開協商而比照最大債權銀行協商條件每月需清
    償4,500 元，及扶養父母親費用6,000 元、個人生活費用14
    ,200元（含交通費3,000 元、伙食費3,000 元、電話費800
    元、勞健保費600 元、所得稅1,000 元及保險費5,800 元）
    後，僅餘8,300 元，實無力負擔最大債權銀行所提出之前開
    還款方案，以致協商無法成立，足見聲請人確有不能清償債
    務之情事；又聲請人無擔保或無優先權之債務總額未逾1,20
    0 萬元，亦未經法院裁定開始清算程序或宣告破產，爰依法
    聲請更生等語。
三、按消費者債務清理條例立法意旨，乃在幫助陷於經濟上困境
    之債務人，得藉由更生或清算程序，走出經濟困境，避免走
    向絕路，實現憲法所保障之生命權。經查：聲請人所主張上
    情，業據其提出債權人清冊、陳情書、郵局帳戶存摺影本、
    前置協商不成立通知書、財團法人金融聯合徵信中心當事人
    綜合信用報告、聲請人及其父母之98、99年度綜合所得稅告
    類所得資料清單暨全國財產稅總歸戶財產查詢清單、借據、
    本院100 年5 月16日桃院永100 司執五字第31305 號執行命
    令、戶籍謄本、員工薪資單等件在卷為證（參見本院卷第9
    、14至27、52至57、64至72頁），經核與其所述大致相符，
    並有匯豐（台灣）商業銀行陳報狀所檢附之前置協商相關資
    料附卷可稽（參見本院卷第34至51頁）。而聲請人自承平均
    每月薪資約為33,000元（參見本院卷第59頁），並有員工薪
    資單附卷可考（參見本院卷第56、57頁），倘扣除其與最大
    債權銀行間協商每月還款15,582元，及良京公司每月還款4,
    500 元後，僅餘12,918元，如再扣除聲請人與兄弟3 人共同
    扶養父母親每月分擔6,000 元（有戶籍謄本及聲請人父母之
    98、99年度綜合所得稅告類所得資料清單暨全國財產稅總歸
    戶財產查詢清單附於本院卷第53至55、65、66、69至72頁可
    參，如以行政院內政部所公告99年度臺灣省（含桃園縣）平
    均每人每月最低生活費9,829 元計算，其支出扶養費之金額
    應為：9,829 2 3 ≒6,553 元，故聲請人此部分之支出
    應准予提列）後，僅餘6,918 元，顯已低於前揭行政院內政
    部所公告之平均每人每月最低生活費用，自不足以維持聲請
    人之個人基本生活需要，足見聲請人陳稱其收入無力負擔最
    大債權銀行所提出之前開還款方案，應非無據。復參以聲請
    人名下並無任何財產，有前揭全國財產稅總歸戶財產查詢清
    單附卷可據（參見本院卷第24頁），堪認本件聲請人確有不
    能清償債務之情事。此外，本件又查無聲請人有消費者債務
    清理條例第6 條第3 項、第8 條或第46條各款所定駁回更生
    聲請之事由存在，則聲請人聲請更生，應屬有據；並依首揭
    規定命司法事務官進行本件更生程序，爰裁定如主文第1 、
    2 項所示。
四、末按法院就更生或清算之聲請為裁定前，得因利害關係人之
    聲請或依職權，以裁定為保全債務人財產、限制債權人對於
    債務人行使債權，及停止對於債務人財產強制執行程序之保
    全處分，消費者債務清理條例第19條第1 項第1 、2 、3 款
    定有明文。另消費者債務清理條例第48條第2 項規定，法院
    裁定開始更生程序後，對於債務人不得開始或繼續訴訟及強
    制執行程序。查本件聲請人雖聲請保全處分，惟本院既准予
    更生之聲請，揆諸前揭條文規定，對債務人之訴訟及強制執
    行程序即受限制，因此顯無再予裁定保全處分之必要，故聲
    請人此部分保全處分之聲請，已無必要，應予駁回，爰裁定
    如主文第3 項所示。
中    華    民    國   100    年    8     月    24    日
                  民事第一庭  法  官  陳振嘉
正本係照原本作成。
本件不得抗告。
中    華    民    國   100    年    8     月    25    日
                              書記官  谷貞豫